臺灣臺中地方法院刑事判決　　　　　　　　　　　　　九十四年度訴字第三六六號
　　公　訴　人　臺灣臺中地方法院檢察署檢察官
　　被　　　告　丁○○
右列被告因搶奪案件，經檢察官提起公訴（九十三年度偵字第一五八一三號），被告
於本院行準備程序時就被訴事實為有罪之陳述，經受命法官聽取當事人意見後，由本
院合議庭裁定以簡式審判程序判決如左：
    主  文
丁○○共同意圖為自己不法之所有，而搶奪他人之動產，處有期徒刑柒月。
    事實及理由
一、本院認定之犯罪事實及證據、應適用之法條均引用檢察官起訴書有關被告丁○○
    部分之記載（如附件）。另補充：被告陳少蓬業已更名為丙○○。
二、依刑事訴訟法第二百九十九條第一項前段、第二百七十三條之一第一項、第三百
    十條之二、第四百五十四條，刑法第二十八條、第三百二十五條第一項，判決如
    主文所示。
三、如不服本判決，得於判決書送達之日起十日內，以書狀敘述理由，向本院提出上
    訴。
中      華      民      國      九十四      年      三    月      九    日
                              臺灣臺中地方法院刑事第四庭
                                        法  官    賴妙雲
右正本證明與原本無異。
                                        書記官
中      華      民      國      九十四      年      三    月      九    日
附錄論罪科刑法條
刑法第三百二十五條第一項
第  325 條  (普通搶奪罪)
            意圖為自己或第三人不法之所有，而搶奪他人之動產者，處六月以上五年
            以下有期徒刑。
            因而致人於死者，處無期徒刑或七年以上有期徒刑，致重傷者，處三年以
            上十年以下有期徒刑。
            第一項之未遂犯罰之。
附件：
臺灣臺中地方法院檢察署檢察官起訴書
                                                       93年度偵字第15813號
     被  告  丁○○  男  25歲（民國○○年○○月○日生）
                     住臺中縣大里市○○路23號（在監）
                     身分證統一編號：Ｚ000000000號
             陳少蓬  男  25歲（民國○○年○月○○日生）
   住高雄縣林園鄉○○街90號
                     身分證統一編號：Ｚ000000000號
右列被告等因搶奪案件，業經偵查終結，認應提起公訴，茲將犯罪事實及證據並所犯
法條分敘如左：
    犯罪事實
一、丁○○與陳少蓬於民國九十三年八月十一日中午，由頭戴暗紅素色半罩式安全帽
    之陳少蓬，騎乘丁○○之母謝陳寶銀所有之車牌號碼ＯＢＢ─五七八號機車，搭
    載頭戴白色底土黃色條紋並有ＭＩＯ英文字樣半罩式安全帽之丁○○欲前去購物
    ，途中因見乙○○脖子上戴著一條白金項鍊獨自於路上行走，丁○○與陳少蓬竟
    共同基於意圖為自己不法所有之犯意聯絡，先由陳少蓬騎車接近乙○○，待同日
    十四時許，乙○○行至臺中縣霧峰鄉○○街與德泰街口一處人少隱密之夜市停車
    場欲開車時，陳少蓬即於附近停車，由丁○○下車跑至乙○○身後，以右手拉斷
    乙○○之白金項鍊而搶得該項鍊及該項鍊上之玉佩墜子後，再跑回坐上機車，由
    陳少蓬騎乘機車逃離現場，逃離後便將所搶得之該玉佩墜子丟棄於沿路之草叢。
    同日晚間，陳少蓬與丁○○前往臺中市○區○○路一段三八六號之金泰銀樓，由
    陳少蓬出面將前揭所搶得之白金項鍊變賣，並平分變賣所得之新臺幣（下同）二
  萬一千二百二十元。嗣於同年月十五日十五時三十分許，陳少蓬、丁○○共乘前
    揭機車行經同鄉○○路一○六四號前遭警盤查，而循線查獲上情。
二、案經臺中縣警察局霧峰分局報告偵辦。
    證據並所犯法條
一、右揭犯罪事實迭據被告丁○○於警、偵訊中坦承不諱，核與證人即被害人乙○○
    於警詢及偵查中所指證者大致相符，並經證人即金泰銀樓負責人蔡炳銘於警、偵
    訊中結證屬實。雖乙○○指認之行搶者為被告陳少蓬，而與被告丁○○及陳少蓬
    所供述者有所出入，惟此乃因被告丁○○行搶時係自被害人身後為之，被告陳少
    蓬停車等待處又係被告丁○○須以跑步方式往返而應有一定之距離，故被害人未
    清楚看到被告等之長相而難免誤認，然被害人就被告所戴之半罩式安全帽、行搶
    之時地仍指證甚詳，復與被告丁○○、陳少蓬所述相符，應認被害人之指證仍屬
    確實。又被告陳少蓬雖於偵訊時辯稱其係於被告丁○○搶奪後才知情，惟其於警
    詢中曾供稱係其臨時起意並提議行搶，而與被告丁○○於本署偵查中所供述者相
    同，且其亦承認案發時係其騎車搭載被告丁○○前往與離開，及係由其出面至金
    泰銀樓變賣該搶得之白金項鍊，並與被告丁○○朋分變賣所得之款項，故被告陳
    少蓬若非係與被告丁○○有搶奪之犯意聯絡及行為分擔，則為何於得知被告丁○○搶奪後，仍繼續騎車載丁○○離開案發現場，甚且出面至銀樓變賣並朋分變賣
    所得，是被告陳少蓬所辯顯係卸責之詞，不足採信。此外，復有金泰銀樓之金飾
    買入登記簿影本一張（自同年八月十一日至十三日之紀錄）附卷可稽及現場圖一
    張、被告二人行搶時所戴之半罩式安全帽及所騎乘之車牌號碼ＯＢＢ─五七八號
    機車照片三張存卷可佐，被告二人犯嫌均堪認定。
二、核被告二人所為，均係犯刑法第三百二十五條第一項之搶奪罪嫌。被告二人就本
    件犯行，有犯意之聯絡與行為分擔，依刑法第二十八條規定為共同正犯。
三、報告意旨另以：被告丁○○與陳少蓬共同基於意圖為自己不法所有之犯意聯絡，
    共同騎乘前揭機車，於九十三年八月十三日十五時許，在臺中縣霧峰鄉○○路九
    十巷口，行搶被害人甲○○脖子上之金項鍊及觀音玉佩，得手後由被告陳少蓬將
    所搶得之金項鍊至金泰銀樓變賣，並將變賣所得之一萬一千七十元予以朋分，因
    認被告二人此部分亦涉有刑法第三百二十五條第一項之搶奪罪嫌。惟按犯罪事實
    應依證據認定之，無證據不得認定犯罪事實，刑事訴訟法第一百五十四條第二項
    定有明文。又認定不利於被告之事實，須依積極證據，苟積極證據不足為不利於
    被告事實之認定時，即應為有利於被告之認定，更不必有何有利之證據。而刑事
    訴訟法上所謂認定犯罪事實之證據，係指足以認定被告確有犯罪行為之積極證據
    而言，該項證據自須適合於被告犯罪事實之認定，始得採為斷罪資料。最高法院
    三十年上字第八一六號、二十九年上字第三一○五號分別著有判例可資參照。經
    查，此部分之事實雖有甲○○於警、偵訊中之指證，惟依甲○○所述，搶奪伊金
    項鍊及翡翠墜子者，係自伊後頸部解開項鍊扣環，再伸手到前面接住脫落的項鍊
    與墜子，故行搶者顯係自甲○○身後為之，則甲○○是否可清楚看到行搶者之外
    貌進而為正確之指認即屬有疑，復為被告丁○○與陳少蓬迭於警、偵訊中所否認
    。且被告二人所稱，被告陳少蓬於九十三年八月十三日至金泰銀樓所變賣之白金
    項鍊，係被告丁○○之母親所有一節，此亦經證人即被告丁○○之母謝陳寶銀於
    偵查中結證屬實，是尚難僅憑甲○○之指證，即遽為被告丁○○、陳少蓬不利之
    認定。此外，復查無其他積極證據足資認定被告二人涉有此部分搶奪犯行，應認
    被告二人之罪嫌尚有不足。惟此部分若成立犯罪，與前揭起訴之部分，有連續犯
    關係，屬裁判上一罪，為起訴效力所及，爰不另為不起訴處分，併此敘明。
四、依刑事訴訟法第二百五十一條第一項提起公訴。
    此  致
臺灣臺中地方法院
中         華      民        國      93      年      1 2    月    31    日
                                    檢察官  郭  景  銘
右正本證明與原本無異
中         華      民        國      93      年      1 2    月    31    日
                                    書記官  張  榮  田附錄：
